臺灣彰化地方法院刑事判決　　　　　　　　　　　　　九十一年度易字第八五三號
　　公　訴　人　臺灣彰化地方法院檢察署檢察官
　　被　　　告　甲○○
右列被告因違反毒品危害防制條例案件，經檢察官聲請簡易判決處刑（九十一年度毒
偵字第一一九五號），本院判決如左：
    主      文
甲○○施用第二級毒品，處有期徒刑陸月，如易科罰金，以佰元折算壹日。
    事      實
一、甲○○曾於民國八十九年間因施用毒品案件，經本院裁定送觀察、勒戒後，認無
    繼續施用毒品之傾向，經臺灣彰化地方法院檢察署檢察官於八十九年二月二十一
    日以八十九年度毒偵字第六七四號為不起訴處分確定；其又於八十九年間因施用
    毒品案件，經本院裁定送觀察、勒戒後，認無繼續施用毒品之傾向，經臺灣彰化
    地方法院檢察署檢察官於九十年六月二十一日以九十年度毒偵緝字第二九六號為
    不起訴處分確定。詎甲○○於五年內復於九十一年三月三十一日或其前四日內之
    某一時點，在某不詳地點，以不詳方式，施用第二級毒品安非他命一次。嗣甲○
    ○於九十一年三月三十一日下午五時十七分許，至彰化縣警察局北斗分局接受列
    管毒品人口調驗，經採取其尿液送驗後呈甲基安非他命陽性反應，始查悉上情。
二、案經彰化縣警察局田中分局報請台灣彰化地方法院檢察署檢察官偵查起訴。
    理      由
一、訊據被告甲○○矢口否認右揭犯行，辯稱：伊並未施用毒品安非他命，可能係伊
    之前感冒服用藥物，或牙痛到西藥房買止痛藥服用（惟均無處方箋），以致造成
    尿液呈甲基安非他命陽性反應云云。經查，被告於九十一年三月三十一日至彰化
    縣警察局北斗分局接受列管毒品人口調驗，經警方採取其尿液送往詮昕科技股份
    有限公司檢驗結果，確呈甲基安非他命陽性反應，此有該公司所出具之濫用藥物
    尿液檢驗報告一紙附卷可稽，而被告雖辯稱其係因服用藥物致造成尿液呈甲基安
    非他命陽性反應，惟其並無法明確說出究係服用何藥物，且其亦無法提出至醫療
    院所就診後該醫療院所所開立之處方以供本院查證，是以被告所辯係服用藥物致
    尿液呈甲基安非他命陽性反應，顯不足採信，而依人體施用毒品安非他命後，能
    從所排尿液中驗出甲基安非他命陽性反應之時間，約為四日，是以被告確曾於九
    十一年三月三十一日或其前四日內之某一時點有施用毒品安非他命之犯行堪予認
    定。再被告曾於八十九年間因施用毒品案件，經本院裁定送觀察、勒戒後，認無
    繼續施用毒品之傾向，經臺灣彰化地方法院檢察署檢察官於八十九年二月二十一
    日以八十九年度毒偵字第六七四號為不起訴處分確定；其又於八十九年間因施用
    毒品案件，經本院裁定送觀察、勒戒後，認無繼續施用毒品之傾向，經臺灣彰化
    地方法院檢察署檢察官於九十年六月二十一日以九十年度毒偵緝字第二九六號為
    不起訴處分確定，此有台灣彰化地方法院檢察署刑案資料查註紀錄表及被告全國
    前案紀錄表在卷可參，今被告再三犯本案，是以本件事證已臻明確，被告犯行堪
    予認定。
二、核被告所為，係犯毒品危害防制條例第十條第二項之施用第二級毒品罪。其於施
    用毒品安非他命前後持有安非他命之低度行為，應為施用之高度行為所吸收，不
    另論罪。爰審酌被告犯罪之動機、所生危害及犯罪後之態度等一切情狀，量處如
    主文所示之刑，並諭知易科罰金之折算標準。
據上論斷，應依刑事訴訟法第四百五十二條、第二百九十九條第一項前段，毒品危害
防制條例第十條第二項，刑法第十一條前段、第四十一條第一項前段，罰金罰鍰提高
標準條例第二條，判決如主文。
中      華      民      國    九十一    年      九      月     二十     日
                                    台灣彰化地方法院刑事第二庭
                                        法      官  石  馨  文
右正本證明與原本無異。
如不服本判決，應於判決送達後十日內，向本院提出上訴狀（須附繕本）。
                                        法院書記官  呂  雅  惠
中      華      民      國    九十一    年      九      月     二十五   日
毒品危害防制條例第十條第
施用第一級毒品者，處六月以上五年以下有期徒刑。
施用第二級毒品者，處三年以下有期徒刑。
